臺灣高等法院民事裁定
109年度勞上字第166號
上  訴  人  蔡承達  


上列上訴人因與被上訴人新加坡商絲艾產品標識有限公司台灣分
公司間確認僱傭關係存在等事件，對於中華民國111年5月24日本
院109年度勞上字第166號判決提起上訴，本院裁定如下：
    主    文
本件上訴利益為新臺幣伍佰伍拾伍萬參仟玖佰陸拾元，上訴人應
於本裁定正本送達後七日內，補繳第三審裁判費新臺幣貳萬捌仟
零貳拾貳元，並補正委任律師或具律師資格之關係人為代理人之
委任狀。
    理    由
一、按民事訴訟法第77條之1第2項規定核定訴訟標的價額，應由
    法院依職權核定，並以起訴時之交易價額或原告就訴訟標的
    所有之利益為準，所謂原告就訴訟標的所有之利益，因原告
    提起之訴訟類別，分別依同法第77條之4至第77條之11計之
    。是第一審法院按起訴時之交易價額或原告就訴訟標的之利
    益核定後，即發生恆定之效果，縱令該價額於訴訟進行中發
    生變動，仍應以原核定之價額為準，不得再行變更，此於第
    二、三審甚至再審法院核定訴訟標的價額亦無不同。至於勞
    動事件法施行細則第2條第1項第3款規定裁判費之徵收，依
    起訴、聲請、上訴或抗告時之法律定之，係指勞動事件法第
    12條、第13條關於勞工或工會起訴、上訴、抗告或聲請強制
    執行時，暫免徵收部分裁判費之規定，此與訴訟標的價額之
    核定係屬二事。職是，於勞動事件法施行前已繫屬之因定期
    給付涉訟之勞動事件，勞動事件法第11條雖規定其訴訟標的
    價額，於權利存續期間未確定時，推定最長以5年計算，異
    於民事訴訟法第77條之10最長以10年計算之規定，依上說明
    ，法院仍應按起訴時之規定，核定其訴訟標的價額（參照最
    高法院110年台抗字第168號裁定意旨）。次按以一訴主張數
    項標的者，其訴訟標的價額合併計算之。但所主張之數項標
    的互相競合或應為選擇者，其訴訟標的價額，應依其中價額
    最高者定之。因定期給付或定期收益涉訟，以權利存續期間
    之收入總數為準，期間未確定時，應推定其存在期間，但其
    期間超過10年者，以10年計算。民事訴訟法第77條之2第1項
    、第77條之10分別定有明文。而請求確認僱傭關係存在及給
    付薪資，雖為不同訴訟標的，惟自經濟上觀之，其訴訟目的
    一致，不超出終局標的範圍，訴訟標的之價額，應擇其中價
    額較高者定之（參照最高法院109年度台抗字第1232號裁定
    意旨）。又按因確認僱傭關係或給付工資涉訟，勞工起訴或
    上訴，暫免徵收裁判費3分之2；勞動事件法施行前已繫屬於
    法院之勞動事件尚未終結者，其裁判費之徵收，依起訴、聲
    請、上訴或抗告時之法律定之；前項事件，於勞動事件法施
    行後終結，經上訴或抗告者，適用勞動事件法之規定，勞動
    事件法第12條、同法施行細則第2條第1項第3款、第2項亦著
    有規定。再按向第二審或第三審法院上訴，依第77條之13及
    第77條之14規定，加徵裁判費10分之5，民事訴訟法第77條
    之16第1項前段定有明文。對於第二審判決上訴，上訴人應
    委任律師為訴訟代理人。但上訴人或其法定代理人具有律師
    資格者，不在此限。上訴人之配偶、三親等內之血親、二親
    等內之姻親，或上訴人為法人、中央或地方機關時，其所屬
    專任人員具有律師資格並經法院認為適當者，亦得為第三審
    訴訟代理人。上訴人未依前揭規定委任訴訟代理人，或雖已
    委任而法院認為不適當者，第二審法院應定期先命補正。同
    法第466條之1亦有明文規定。又依民事訴訟法第481條準用
    第442條第2項前段之規定，提起第三審上訴，如上訴不合程
    式或有其他不合法之情形而可以補正者，原第二審法院應定
    期間命其補正，如不於期間內補正，應以裁定駁回之。
二、本件上訴人不服本院判決，提起上訴，未據繳納第三審裁判
    費，及提出委任律師或具律師資格之關係人為訴訟代理人之
    委任狀。查，本件上訴人於民國109年1月1日勞動事件法施
    行前起訴，於該法施行後之111年6月22日對本院109年度勞
    上字第166號判決提起第三審上訴，聲明求為㈠確認兩造間僱
    傭關係存在；㈡命被上訴人自108年7月3日起至准許伊復職日
    止，按月於次月5日給付伊新臺幣（下同）4萬6283元本息。
    上訴人前開請求，雖為不同訴訟標的，惟自經濟上觀之，其
    訴訟目的一致，不超出終局標的範圍，訴訟標的之價額，應
    擇其中價額較高者定之。上訴人為71年7月25日生，於107年
    12月22日起訴時為36歲（見原審卷㈠第71頁、簡字卷第9頁）
    ，至勞動基準法第54條第1項第1款規定強制退休年齡65歲尚
    有28餘年，已超過10年，依民事訴訟法第77條之10規定，應
    以10年計算，則本件上訴之訴訟標的價額核定為555萬3960
    元（計算式：4萬6283元×12月×10年＝555萬3960元），應徵
    第三審裁判費8萬4066元，依勞動事件法第12條規定，暫免
    徵收裁判費3分之2，故應先徵收2萬8022元(計算式：8萬406
    6元×1/3＝2萬8022元），未據上訴人繳納。茲命上訴人於本
    裁定正本送達後7日內如數補繳，及補正委任律師或具律師
    資格之關係人為訴訟代理人之委任狀；逾期未補正，即認其
    上訴不合法，以裁定駁回其上訴。
三、爰裁定如主文。
中　　華　　民　　國　　111 　年　　7 　　月　　6 　　日
                  勞動法庭
                      審判長法  官  胡宏文
                            法  官  楊雅清
                            法  官  陳心婷
　　　　　　　　　　　　
正本係照原本作成。
核定訴訟標的價額部分，如不服裁定得於收受送達後10日內向本
院提出抗告狀，並繳納抗告費新臺幣1千元。
其餘部分不得抗告。
中　　華　　民　　國　　111 　年　　7 　　月　　6 　　日

  　　　　　　　　　　　　　書記官  黃麒倫